最高法院刑事判決　　　　　　九十四年度台上字第二一一六號
　　上　訴　人　台灣高等法院檢察署檢察官
　　被　　　告　甲○○
　　　　　　　　　　　　號
　　　　　　　　　　　　12之.
上列上訴人因被告偽造有價證券等罪案件，不服台灣高等法院中
華民國九十一年六月六日第二審判決（九十年度上訴字第三五八
五號，起訴案號：台灣台北地方法院檢察署八十九年度偵續字第
一四四、一四五號），提起上訴，本院判決如下：
    主  文
上訴駁回。
    理  由
本件上訴人即檢察官未聲明為一部上訴，依刑事訴訟法第三百四
十八條第一項規定視為全部上訴，合先敘明。
一、偽造有價證券部分：
查第三審上訴書狀，應述上訴之理由，其未述者，得於提起
上訴後十日內補提理由書狀於原審法院，已逾上述期間，而於第
三審法院未判決前仍未提出上訴理由書狀者，第三審法院應以判
決駁回之，刑事訴訟法第三百八十二條第一項、第三百九十五條
後段規定甚明。本件原判決就被告甲○○關於偽造有價證券部分
諭知無罪後，檢察官不服，於民國九十一年七月二十四日具狀提
起上訴，然其就被告關於偽造有價證券部分並未述理由，而僅
對原判決關於諭知被告詐欺取財無罪部分為爭辯，且上訴意旨援
引楊淑名、楊哲雄所供述之內容，指摘原判決關於諭知被告詐欺
取財無罪部分，有判決不備理由等情一節，亦據原判決於理由欄
四、(三)中論斷說明甚詳，上訴意旨未依卷內資料而任意指摘，並
非有據。迄今逾期已久，於本院未判決前，檢察官仍未就被告被
訴偽造有價證券部分提出上訴理由，依上開規定，其此部分上訴
自非合法，應予駁回。另刑事訴訟法規定各種文書之製作，應具
備一定程式，其得引用其他文書者，必有特別之規定始可，第三
審上訴書，刑事訴訟法並無得引用其他書狀以為代替之規定，檢
察官於上訴書內載：「綜上所述並檢附告訴人之上訴聲請狀三件
，……．請將原違法判決撤銷，更為適法判決。」等情，尚難認
其上訴已合法律上之程式，併予敘明。
二、詐欺取財部分：
按刑事訴訟法第三百七十六條所列各罪之案件，經第二審判決者
，不得上訴於第三審法院，法有明文。本件檢察官指被告涉犯刑
法第三百三十九條第一項詐欺取財罪嫌部分，核屬刑事訴訟法第
三百七十六條第四款之案件，依上開說明，既經第二審判決，自
不得上訴於第三審法院。縱此部分公訴意旨認與上述偽造有價證
券部分有牽連關係為裁判上一罪，但重罪之偽造有價證券部分，
其上訴為不合法，本院應從程序上予以駁回，而無從為實體上判
決，此部分亦無從適用審判不可分原則，併為實體上審判。檢察
官竟復對此部分提起上訴，顯為法所不許，應予駁回。
據上論結，應依刑事訴訟法第三百九十五條，判決如主文。
中　　華　　民　　國　九十四　年　　四　　月　二十八　日
                      最高法院刑事第二庭
                          審判長法官  董　明　霈
                                法官  林　茂　雄
                                法官  張　祺　祥
                                法官  呂　永　福
                                法官  洪　文　章
      本件正本證明與原本無異
                                      書  記  官
中　　華　　民　　國　九十四　年　　五　　月　　五　　日
                                                      Ｃ
